臺灣高雄地方法院刑事判決
111年度審易字第215號
公  訴  人  臺灣高雄地方檢察署檢察官
被      告  林秋銘


選任辯護人  黃士龍律師
上列被告因竊盜案件，經檢察官提起公訴（110年度偵字第24277
號），因被告於本院準備程序中為有罪之陳述，經本院告知簡式
審判程序意旨，並聽取公訴人、被告、辯護人之意見後，依簡式
審判程序審理，判決如下：
    主  文
林秋銘犯竊盜罪，處有期徒刑陸月，如易科罰金，以新台幣壹仟
元折算壹日。緩刑貳年。並應履行如附表所示之負擔，且於判決
確定後壹年內參加法治教育參場次；緩刑期間付保護管束。
    事  實
一、林秋銘於民國110年8月3日深夜，在高雄市○鎮區○○○路000號
    之「欣達車業」與章志維及數名友人喝酒聚餐後，意圖為自
    己不法之所有，而基於竊盜之犯意，於110年8月4日凌晨1時
    9分，趁在場之人酒醉之際，將章志維之斜背包（內有勞力
    士金錶1只、Iphone12PRO手機1支、Iphone11手機1支、OPPO
    CPHI920手機1支、GucciSignatureCWCLN-1060錢包1個、黃
    金戒指2只、銀色手錶1只、現金新台幣［下同］14萬元、胎毛
    玉印章1枚、紫南宮發財金600元、鑰匙11把、車鑰匙2把、
    證件數張、信用卡數張）背在身上離開，步行至高雄市○鎮
    區○○○路00○0號之前鎮萬應祠後方，將部分財物放入褲子口
    袋後，其餘物品棄置該處。
二、案經章志維告訴由高雄市政府警察局前鎮分局報告臺灣高雄
    地方檢察署檢察官偵查起訴。
    理  由
一、本件被告林秋銘所犯係死刑、無期徒刑、最輕本刑為3年以
    上有期徒刑以外之罪，其於準備程序進行中就被訴事實為有
    罪之陳述，經法官告知簡式審判程序之旨，並聽取檢察官、
    被告之意見後，本院認無不得或不宜改依簡式審判程序進行
    之情形。爰依刑事訴訟法第273條之1第1項規定，由法官進
    行簡式審判程序。又本件所引屬於被告以外之人於審判外陳
    述之傳聞證據，依同法第273條之2規定，不受第159條第1項
    關於傳聞法則規定之限制，依法有證據能力，合先敘明。
二、上開犯罪事實，業據被告林秋銘於本院審理時（審易卷第35
    、43、47頁）坦承不諱，核與證人即告訴人章志維於警詢（
    警卷第15至17、19至20頁）之證述，參核相符，並有監視器
    擷取照片及遭竊物品照片共23張、監視器光碟5片（警卷第3
    5至57頁，偵卷證物袋）在卷可佐。足認被告上開任意性自
    白，核與卷內積極證據相符，可資採為認定犯罪事實之基礎
    。是本案事證明確，被告犯行，堪以認定，應依法論科。
三、論罪科刑：
  ㈠核被告所為，係犯刑法第320條第1項之竊盜罪。
  ㈡爰以行為人之責任為基礎，審酌被告為智識成熟之成年人，
    不思正當途徑獲取所需，竟恣意竊取他人財物，侵害他人財
    產法益，所為實無足取，惟念其犯後終能於本院審理中坦承
    犯行，態度非惡，又被告已與章志維於本院調解成立，除已
    給付頭期款35萬元之賠償，並分期每月付款8萬元至清償完
    畢，有調解筆錄1份在卷可參（審易卷第69至70頁）；兼衡
    其本院審理中自陳高中畢業之教育程度，現在從事修理摩托
    車，月收入約4萬元，已婚，有2個小孩等家庭、生活及經濟
    狀況（審易卷第47頁），暨其犯罪動機、目的、手段、所生
    危害等一切情狀，量處如主文所示之刑，並參酌前開情節，
    諭知如易科罰金之折算標準。
四、緩刑附負擔之宣告：
　　按被告前未曾受有期徒刑以上刑之宣告，有臺灣高等法院被
    告前案紀錄表在卷可稽。復以被告於本院審理期間，已與告
    訴人調解成立，於111年3月28日匯款頭期款35萬元，餘款40
    萬元如調解筆錄所示分期給付條件，告訴人並具狀請求本院
    從輕量刑並給予緩刑之判決，有審判筆錄、調解筆錄、刑事
    陳述狀、元大銀行國內匯款申請書影本1份在卷可稽（審易
    卷第49、59、69至70、81頁）。信被告經此警偵審教訓，當
    知警惕，而無再犯之虞。本院認上開應執行之刑，以暫不執
    行為適當。爰依刑法第74條第1項第1款，諭知緩刑，期間如
    主文所示。次為督促被告誠信履行調解條件分期付款，提昇
    其法治觀念，爰依刑法第74條第2項第3款、第8款、第93條
    第1項第2款規定，被告應履行如附表所示之賠償條件，且於
    判決確定後1年內參加法治教育3場次，緩刑期間付保護管束
    ，作為緩刑之負擔。另按刑法第74條第4項規定，前開本院
    命被告支付予告訴人之損害賠償金額，得為民事強制執行名
    義。又被告倘違反上述履行義務，且情節重大，足認原宣告
    之緩刑難收其預期效果，而有執行刑罰之必要者，得由檢察
    官斟酌情節為撤銷緩刑宣告之聲請，附此敘明。
五、有關沒收之說明
  ㈠按犯罪所得，屬於犯罪行為人者，沒收之。但有特別規定者
    ，依其規定。前二項之沒收，於全部或一部不能沒收或不宜
    執行沒收時，追徵其價額，刑法第38條之1第1項、第3項分
    別定有明文。
　㈡經查，本件被告如事實欄竊得之斜背包1個、勞力士金錶1只
    、I phone 12 PRO手機1支、I phone 11 手機1支、OPPO CP
    HI920手機1支、Gucci Signature CWCLN-1060錢包1個、黃
    金戒指2只、銀色手錶1只、現金14萬元、胎毛玉印章1枚、
    紫南宮發財金600元、鑰匙11把、車鑰匙2把、證件數張、信
    用卡數張等物，係被告之犯罪所得，本應依規定宣告沒收，
    於全部或一部不能沒收或不宜執行沒收時，追徵其價額，惟
    被告已與章志維調解成立，同意賠償75萬元，且已付頭期款
    35萬元（餘款如附表所示分期給付賠償），而調解成立之金
    額，實質上已經剝奪被告上開不法所得，爰不再重複諭知沒
    收，以免過苛，附此敘明。
據上論斷，依刑事訴訟法第273條之1第1項、第299條第1項前段
，刑法第320條第1項、第41條第1項前段、第74條第1項第1款、
第2項第3款、第8款、第93條第1項第2款，刑法施行法第1條之1
，判決如主文。
本案經檢察官伍振文提起公訴，檢察官呂乾坤到庭執行職務。
中    華    民    國   111    年     4    月    25    日
                  刑事第五庭    法  官  李昆南
以上正本證明與原本無異。
如不服本判決應於收受送達後20日內向本院提出上訴書狀，並應
敘述具體理由；如未敘述上訴理由者，應於上訴期間屆滿後20日
內向本院補提理由書（均須按他造當事人之人數附繕本）「切勿
逕送上級法院」。
因疫情而遲誤不變期間，得向法院聲請回復原狀。
中　　華　　民　　國　　111 　年　　4 　　月　　26　　日
                                書記官  鄭仕暘
附錄本判決論罪科刑法條：
中華民國刑法第320條第1項
意圖為自己或第三人不法之所有，而竊取他人之動產者，為竊盜
罪，處5年以下有期徒刑、拘役或50萬元以下罰金。
附表：
應履行條件 一、被告願給付告訴人新臺幣柒拾伍萬元整。 二、上開金額給付方式：以匯款方式分期匯入告訴人指定帳戶。   ㈠新臺幣參拾伍萬元，於民國111年3月29日前給付完畢。   ㈡餘款新臺幣肆拾萬元，自民國111年4月29日起至民國111年8月29日止，共分為5期，每月為一期，按月於每月29日前給付新臺幣捌萬元。   ㈢如有一期未付，尚未到期部分視為全部到期。